【裁判字號】    98,上訴,1753
【裁判日期】    980430
【裁判案由】    毒品危害防制條例
【裁判全文】
臺灣高等法院刑事判決                98年度上訴字第1753號
上  訴  人
即  被  告  甲○○
                      弄33號.
上列上訴人因違反毒品危害防制條例案件，不服臺灣板橋地方法
院98年度訴字第493號，中華民國98年3月24日第一審判決（起訴
案號：臺灣板橋地方法院檢察署98年度毒偵字第67號、第261 號
、第381 號），提起上訴，本院判決如下：
    主  文
上訴駁回。
    理  由
一、依刑事訴訟法第350條、第361條、第362條、第367條規定，
    不服地方法院之第一審判決而上訴者，須提出上訴書狀，並
    應敘明具體理由，為上訴必備之程式；其所提出之書狀未敘
    述上訴理由，或僅曾以言詞陳述上訴理由者，均應於上訴期
    間屆滿後20日內補提理由書於第一審法院。第一審法院經形
    式審查，認逾期未補提上訴理由者，應定期間先命補正；逾
    期未補正者，為上訴不合法律上之程式，應以裁定駁回。倘
    已提出上訴理由，但所提非屬具體理由者，則由第二審法院
    以上訴不合法律上之程式，判決駁回。而所謂具體理由，必
    係依據卷內既有訴訟資料或提出新事證，指摘或表明第一審
    判決有何採證認事、用法或量刑等足以影響判決本旨之不當
    或違法，而構成應予撤銷之具體事由，始克當之（例如：依
    憑證據法則具體指出所採證據何以不具證據能力，或依憑卷
    證資料，明確指出所為證據證明力之判斷如何違背經驗、論
    理法則）；倘僅泛言原判決認定事實錯誤、違背法令、量刑
    失之過重或輕微，而未依上揭意旨指出具體事由，或形式上
    雖已指出具體事由，然該事由縱使屬實，亦不足以認為原判
    決有何不當或違法者（例如：對不具有調查必要性之證據，
    法院未依聲請調查亦未說明理由，或援用證據不當，但除去
    該證據仍應為同一事實之認定），皆難謂係具體理由，俾與
    第二審上訴制度旨在請求第二審法院撤銷、變更第一審不當
    或違法之判決，以實現個案救濟之立法目的相契合，並節制
    濫行上訴（參照最高法院97年度台上字第892 號刑事判決意
    旨）。
二、本件被告不服原審判決，提起上訴，其於民國（下同）98年
    4月9日提出上訴狀稱：「被告深具悔意，且因被告有年邁雙
    親，需要奉養，雖然被告施用毒品以找不到工作為藉口，但
    畢竟仍是施用毒品，現被告有正當工作在菜市場販賣水果得
    以維持一家生計，懇請讓被告得以上訴輕判。另被告已自費
    實行美沙冬戒毒及真心悔改，請給予機會，予以輕判」云云
    。
三、查原審判決係認定：「被告前於87年間因施用毒品案件，經
    裁定送觀察、勒戒，因無繼續施用毒品傾向出所，再於88年
    間因施用毒品案件，經裁定送觀察、勒戒，亦認無繼續施用
    毒品傾向，而於88年7 月31日經釋放出所，又於91年間因施
    用毒品案件，經裁定送強制戒治，於92年4 月29日停止戒治
    並交付保護管束，至保護管束期滿未經撤銷，視為強制戒治
    執行完畢。詎猶不知悛悔，竟分別基於施用第一級毒品海洛
    因之犯意，先後於97年11月19日下午、同月27日下午、同年
    12月8日下午，均在臺北縣土城市○○路○ 段261號17樓之朋
    友住處內，以將海洛因粉末摻水稀釋再藉針筒注射方式，分
    別施用海洛因各1 次，而各於前開時日之翌日10時31分、10
    時55分、10時39分，因尚處他案假釋期間須前往臺灣板橋地
    方法院檢察署觀護人報到執行保護管束，為該署觀護人採尿
    送驗，結果均呈嗎啡陽性反應，始得知前情。以被告所為係
    犯毒品危害防制條例第10條第1 項施用第一級毒品罪。其施
    用前持有海洛因之低度行為，均應為其後施用毒品之高度行
    為所吸收，不另論罪。被告所犯3 次施用第一級毒品，犯意
    各別，行為互殊，應予分論併罰。」原審判決並詳載其審酌
    科刑之一切情狀之理由稱：「爰審酌被告屢次施用毒品而不
    思悔改，品行不端，然距前次施用毒品行為已逾多年，且施
    用毒品本屬自我戕害行為，對社害危害性非高，及其犯罪後
    能坦承一切所為之良好態度等一切情狀，就本件3 次施用毒
    品犯行分別量處有期徒刑陸月。並定應執行刑為有期徒刑壹
    年。」（原審判決第3 頁），故原審判決已就量刑刑度詳為
    審酌並明其理由，原審判決認事用法，核無違誤，量刑亦
    屬妥適，被告上訴意旨僅空泛指稱：「被告深具悔意，且因
    被告有年邁雙親，需要奉養，雖然被告施用毒品以找不到工
    作為藉口，但畢竟仍是施用毒品，現被告有正當工作在菜市
    場販賣水果得以維持一家生計，懇請讓被告得以上訴輕判。
    另被告已自費實行美沙冬戒毒及真心悔改，請給予機會，予
    以輕判」云云，然原審於量刑時已審酌被告犯罪後能坦承一
    切所為之良好態度等一切情狀，並就量刑刑度詳為審酌並
    明其理由，原審之量刑，於法並無不合，被告徒以犯罪後態
    度良好請求輕判，尚不足以影響原審判決量刑刑度之本旨，
    亦不足以認為原審判決有何不當或違法，核非上開法條規定
    之上訴應敘述之具體理由，此外，被告復未具體指摘原審判
    決關於認定事實、適用法律及量刑等事項，究竟有何違法或
    不當之具體情形。揆諸上開說明，本件上訴未敘述具體理由
    及不合法律上之程式，應予駁回，並不經言詞辯論為之。
據上論斷，應依刑事訴訟法第367條前段、第372條，判決如主文
。
中    華    民    國    98    年    4     月    30    日
                  刑事第三庭  審判長法  官  陳博志
                                    法  官  蔡聰明
                                    法  官  許文章
以上正本證明與原本無異。
如不服本判決，應於收受送達後10日內向本院提出上訴書狀，其
未敘述上訴之理由者並得於提起上訴後10日內向本院補提理由書
（均須按他造當事人之人數附繕本）「切勿逕送上級法院」。
                                    書記官  蔡慧娟
中    華    民    國    98    年    5     月    1     日


司法院資訊處製作；財團法人民間司法改革基金會備份。
